【裁判字號】    92,再簡抗,1
【裁判日期】    920507
【裁判案由】    再審之訴
【裁判全文】
臺灣苗栗地方法院民事裁定  九十二年再簡抗字第一號
    抗  告  人  甲○○
    抗  告  人  乙○○
    相  對  人  黃盛陽即丙○○.
                              .
右當事人間請求拆屋還地事件（原審案號：九十年度苗簡字第三一二號），抗告人對
於中華民國九十一年十月三十一日本院苗栗簡易庭所為之裁定（九十一年度苗再簡字
第二號）提起抗告，本院裁定如左：
    主      文
抗告駁回。
抗告費用由抗告人負擔。
    理      由
一、按提起再審之訴，應於三十日之不變期間提起；前項期間自判決確定時起算，但
    再審之理由知悉在後者，自知悉時起算，民事訴訟法第五百條第一項、第二項分
    別定有明文。又再審之訴不合法者，法院應以裁定駁回之，民事訴訟法第五百零
    二條第一項亦有規定。
二、本件抗告意旨略以：貴院依法行事，以本件之再審聲請，業已超過法定時效期間
    ，顯非合法，而予駁回之裁定，並無不當及不合法之責，惟抗告人一直認為現址
    房地，伊祖父於民國四十一年間起，就已經在原地搭建房舍，經營製茶工廠之行
    業了，前後長達有五十年之久的歲月時間，並未有收到地主之通知文件或面告的
    問題情形，值得質疑之處，就是何以地主能接受為自己所有之土地，肯供人平白
    居住數十年之久呢？且抗告人自始就沒有竊佔用地之事，抗告人訴求司法主持公
    道，以主（客）觀之姿態看待本件，到底誰是誰非，審慎審理本件抗告之原因，
    暫緩停止拆屋還地之事宜，以利抗告人自身之請求等語。
三、經查本件抗告人與相對人間於本院苗栗簡易庭九十年度苗簡字第三一二號拆屋還
    地事件，業已於九十一年四月三十日宣判，其判決並於九十一年五月十五日送達
    抗告人，嗣抗告人對於原判決提起上訴，惟上訴不合法經本院以裁定駁回上訴，
    該駁回上訴之裁定於九十一年七月二十二日送達於抗告人，並於九十一年八月六
    日確定（應加計在途期間二日，原裁定誤為九十一年八月一日確定），故抗告人
    應於九十一年八月六日起算之三十日提起再審之訴始為合法，惟本件抗告人遲至
    九十一年十月三日，始提起再審之訴，顯非合法，應予駁回等情，業據原裁定認
    定無訛，並經本院調閱九十一年度苗簡字第三一二號卷宗核閱無訛。復查本件抗
    告人提起再審之訴之理由為房地，伊祖父於民國四十一年間起，就已經在原地搭
    建房舍之事實等，此亦經被告於原審九十年度苗簡字第三一二號已有所抗辯，有
    該九十年度苗簡字第三一二號判決在卷可稽，故並無知悉在後之情事，從而計算
    前揭提起再審之三十日不變期間，應自駁回上訴之裁定確定之日起算，故原裁定
    以抗告人超過法定提起再審期間方對原確定判決提起再審之訴，認為抗告人所提
    再審之訴並不合法，而以裁定駁回抗告人所提再審之訴，並無違誤，抗告論旨指
    摘原裁定不當，求為廢棄，非有理由，應予駁回。
四、依民事訴訟法第四百九十二條第一項、第九十五條、第七十八條，裁定如主文。
中      華      民      國    九十二    年      五      月      七      日
                                臺灣苗栗地方法院民事庭
~B審判長法  官  郭千黛
~B      法  官  陳慧萍
~B      法  官  黃建都
右為正本係照原本作成。
本裁定不得再抗告。
~B法院書記官    鄭永媚
中      華      民      國    九十二    年      五      月      七      日


司法院資訊處製作；財團法人民間司法改革基金會備份。
